臺灣士林地方法院刑事判決　　　　　　100年度審易字第521號
　　公　訴　人　臺灣士林地方法院檢察署檢察官
　　被　　　告　吳思煒
上列被告因違反毒品危害防制條例案件，經檢察官提起公訴（10
0 年度毒偵字第353 號），被告於準備程序中就被訴事實為有罪
之陳述，本院裁定改依簡式審判程序審理，並判決如下：
    主  文
吳思煒施用第二級毒品，累犯，處有期徒刑柒月。
    事  實
一、吳思煒前於民國（下同）89年間，因施用第二級毒品案件，
    經臺灣臺北地方法院以89年度毒聲字第1868號裁定送觀察、
    勒戒後，認無繼續施用毒品之傾向，於89年8 月10日釋放出
    所，並經臺灣臺北地方法院檢察署檢察官以89年度毒偵字第
    2419號為不起訴處分確定。復於96年間，因施用第二級毒品
    案件，經臺灣板橋地方法院以96年度毒聲字第855 號裁定送
    觀察、勒戒後，認有繼續施用毒品之傾向，再經同法院以97
    年度毒聲更字第8 號裁定令入戒治處所施以強制戒治，於98
    年3 月2 日停止處分執行出所而執行完畢，並經臺灣板橋地
    方法院檢察署檢察官以98年度戒毒偵字第293 號為不起訴處
    分確定。又於99年間，因施用第二級毒品案件，經本院先後
    以99年度審簡字第1237號、第1578號、第1589號判決分別處
    有期徒刑3 月、4 月、3 月確定，上開3 案件，嗣經本院以
    100 年度聲字第369 號裁定合併定應執行刑為有期徒刑8 月
    確定。再因施用第二級毒品案件，經臺灣桃園地方法院以10
    0 年度桃簡字第233 號判決處有期徒刑6 月確定，並與上開
    3 案件所定之應執行刑接續執行（尚在執行中）。另因持有
    第一級毒品案件，經臺灣板橋地方法院以98年度簡字第8164
    號判決處有期徒刑3 月，減為有期徒刑1 月又15日確定，並
    於99年5 月5 日易科罰金執行完畢（於本件構成累犯）。詎
    其猶不知悛悔，復基於施用第二級毒品甲基安非他命之犯意
    ，於99年12月12日下午3 時許，在其位於臺北縣汐止市（已
    改制為新北市汐止區○○○路○ 段444 號住處內，以將甲基
    安非他命置於玻璃球內燒烤吸食其煙霧之方式，施用第二級
    毒品甲基安非他命1 次。迨於99年12月15日下午4 時30分許
    ，為警在臺北縣汐止市○○路○ 段459 號前，因另案緝獲，
    並經其同意採集尿液送驗後，結果呈甲基安非他命陽性反應
    ，始偵悉上情。
二、案經新北市政府警察局汐止分局報請臺灣士林地方法院檢察
    署檢察官偵查起訴。
    理  由
一、本件被告吳思煒所犯非死刑、無期徒刑、最輕本刑為3 年以
    上有期徒刑之罪，或高等法院管轄第一審之案件，被告於本
    院準備程序進行中，就被訴事實為有罪之陳述，經告以簡式
    審判程序之旨，並聽取檢察官、被告之意見後，本院裁定改
    以簡式審判程序進行審理，是本件之證據調查，依刑事訴訟
    法第273 條之2 規定，不受同法第159 條第1 項、第161 條
    之2 、第161 條之3 、第163 條之1 及第164 條至第170 條
    規定之限制，合先敘明。
二、上揭犯罪事實，業據被告吳思煒於本院審理中坦承不諱，且
    被告為警所採集之尿液經送請台灣檢驗科技股份有限公司以
    EIA 酵素免疫分析法初步檢驗及GC/MS 氣相層析/ 質譜儀法
    確認檢驗之檢驗結果，呈甲基安非他命陽性反應，此有該公
    司出具之100 年1 月10日報告編號：UL/2011/00000000號濫
    用藥物檢驗報告及新北市政府警察局汐止分局100 年01月移
    送毒品危害防制條例人犯尿液檢體編號對照表各1 紙附卷可
    稽，足認被告上開任意性自白與事實相符，堪予採信。本件
    事證明確，被告犯行洵堪認定，應依法論科。
三、查甲基安非他命為毒品危害防制條例第2 條第2 項第2 款所
    稱之第二級毒品。核被告吳思煒所為，係犯毒品危害防制條
    例第10條第2 項之施用第二級毒品罪。被告持有第二級毒品
    甲基安非他命進而施用，其持有毒品之行為為施用毒品之當
    然手段，不另論以持有毒品罪。又被告有如事實欄所載前科
    執行情形，此有臺灣高等法院被告前案紀錄表1 份附卷可佐
    ，其於前案有期徒刑執行完畢後，5 年以內故意再犯本件有
    期徒刑以上之罪，為累犯，應依刑法第47條第1 項規定加重
    其刑。爰審酌被告前已因施用毒品案件，經法院裁定送觀察
    、勒戒及強制戒治，猶不能斷絕毒癮而一再施用，顯見其自
    制力薄弱，惟其施用毒品僅屬自殘行為，對於他人之法益尚
    無直接之侵害，及其犯後已知坦承犯行，態度尚稱良好等一
    切情狀，量處如主文所示之刑，以資懲儆。
據上論斷，應依刑事訴訟法第273 條之1 第1 項、第299 條第1
項前段，毒品危害防制條例第10條第2 項，刑法第11條前段、第
47條第1 項，判決如主文。
本案經檢察官葉乃瑋到庭執行職務。
中    華    民    國   100    年    8     月    31    日
                  刑事第一庭法  官  李育仁
以上正本與原本無異。
如不服本判決應於收受送達後10日內向本院提出上訴書狀，並應
敘述具體理由；其未敘述上訴理由者，應於上訴期間屆滿後20日
內向本院補提理由書（均須按他造當事人之人數附繕）「切勿逕
送上級法院」。
                            書記官  張竣閔
中    華    民    國   100    年    9     月    5     日
附錄本判決論罪科刑法條依據：
毒品危害防制條例第10條第2 項
施用第二級毒品者，處3 年以下有期徒刑。